# 请教陈版主，关于母公司将固定资产出售给子公司的问题

提问人：tracyx 时间：2021-04-01 14:33:04
母公司将已经使用了一段时间的固定资产出售给子公司，以账面净值作为售价出售，子公司接收固定资产时，应该按照该资产的账面净值确认子公司固定资产原值，按照剩余使用年限折旧，还是应该将母公司购买该资产最开始的原值作为入账原值、并确认累计折旧？这两种方法分别有什么影响？

回答人：chenyiwei
子公司接收固定资产时，应该按照该资产的账面净值确认子公司固定资产原值，按照剩余使用年限折旧。